【裁判字號】    92,上易,2195
【裁判日期】    920910
【裁判案由】    毒品危害防制條例
【裁判全文】
臺灣高等法院刑事判決                          九十二年度上易字第二一九五號
    上  訴  人
    即  被  告  甲○○
右上訴人因毒品危害防制條例案件，不服臺灣板橋地方法院九十二年度易字第一０二
六號，中華民國九十二年六月三十日第一審判決（起訴案號：臺灣板橋地方法院檢察
署九十二年度毒偵字第七八二號），提起上訴，本院判決如左：
    主  文
上訴駁回。
    事  實
一、甲○○前因施用毒品案件，經觀察、勒戒後，認無繼續施用毒品之傾向，曾經臺
    灣板橋地方法院檢察署檢察官於民國（以下同）八十九年六月二十一日以八十九
    年度毒偵字第四０九七號為不起訴處分確定，復因施用毒品案件，再經觀察、勒
    戒後，認有繼續施用毒品之傾向，除送強制戒治外，並由同署檢察官於九十年五
    月二十八日以九十年度毒偵字第一０七三號、第一二四八號、第二０一０號聲請
    簡易判決處刑，業經原審法院於九十年九月三日以九十年度板簡字第一一九二號
    判決判處有期徒刑五月確定。詎甲○○仍不知悔改，於前案執行通緝中，另基於
    施用第二級毒品之概括犯意，於九十一年十月六日晚間某時起，至九十二年五月
    二十一晚間某時，在台北縣泰山鄉○○路○段三二二號、台北縣南勢角友人住處
    等處所，連續施用第二級毒品安非他命多次，為警於九十一年十月七日四時三十
    分許，在臺北縣泰山鄉○○路○段三二二號查獲，並扣得安非他命二包（淨重零
    點柒公克、零點參公克）、安非他命吸食器一組及安非他命殘渣袋（量微無法秤
    重）二個。
二、案經臺灣板橋地方法院檢察署檢察官自動檢舉偵查起訴。
    理  由
一、右揭事實，業據上訴人即被告甲○○於原審及本院審理時均坦承不諱。其於八十
    九年間因施用毒品，經送觀察、勒戒後認無繼續施用傾向，經檢察官為不起訴處
    分，復於隔年因施用第二級毒品安非他命，經送觀察、勒戒後認有繼續施用傾向
    ，除經原審法院令入戒治處所施以強制戒治一年外，並經原審法院於九十年七月
    二十日判處有期徒刑五月確定；其又於九十一年十月七日因施用第二級毒品安非
    他命再為警查獲，並經原審法院裁定令入戒治處所施以強制戒治等情，有台灣板
    橋地方法院檢察署檢察官九十年度毒偵字第一０七三號、第一二四八號、第二０
    一０號起訴書、九十年度毒偵字第六五四號不起訴處分書、原審法院九十年度板
    簡字第一一九二號刑事判決、九十二年度毒聲字第二七八號裁定、台灣板橋地方
    法院檢察署戒治處分執行指揮書、本院被告全國前案紀錄表各一份在卷可稽。被
    告經查獲後所採尿液呈安非他命陽性反應，亦有臺灣檢驗科技股份有限公司出具
    之濫用藥物尿液檢驗報告一紙附卷可稽，足證被告前揭自白與事實相符，堪予採
    信。本件事證明確，被告犯行洵堪認定，自應依法論科。
二、核被告所為，係犯毒品危害防制條例第十條第二項施用第二級毒品安非他命罪。
    其施用前後持有第二級毒品之犯行，為施用之高度行為吸收，不另論罪。其先後
    多次施用第二級毒品之犯行，均時間緊接，犯罪構成要件相同，顯係基於概括犯
    意所為，應依連續犯之規定論以一罪，並加重其刑。被告於九十一年十月六日以
    外連續施用第二級毒品之犯行雖未據起訴，惟與本件起訴部分有連續犯之裁判上
    一罪關係，本院自應併予審論，附此敘明。
三、原審以被告罪證明確，本同上見解，適用毒品危害防制條例第十條第二項、第二
    十條第三項前段，刑法第十一條前段、第五十六條，併審酌被告素行不佳，經警
    查獲時竟又冒名應訊，藉以規避刑事訴追，且屢於經不起訴處分、停止戒治出監
    後，旋即再次施用毒品，顯見戒除毒癮之意志薄弱，又於警訊、偵查及原審法院
    審理初訊時猶矢口否認犯行，且經通緝始到案，仍圖僥倖之情昭然若揭，惟念其
    犯行係戕害自身，對社會治安之危害尚非甚鉅，暨其於原審審理中見事證已明，
    尚知坦承犯行、並於庭訊時表示絕不再吸食毒品等一切情狀，量處被告甲○○有
    期徒刑玖月；並敘明扣案之毒品安非他命二包（各淨重０．七公克及淨重０．三
    公克）、殘渣袋二個（量微無法秤重），為查獲之毒品，且因毒品量微，包裝袋
    與毒品已然緊密結合而無從析分，故不問屬於被告與否，均應依毒品危害防制條
    例第十八條第一項宣告沒收銷燬之；扣案之安非他命吸食器一組，係被告所有供
    施用毒品所用之物，業經被告供承在卷，依刑法第三十八條第一項第二款宣告沒
    收，其認事用法均無不合，量刑亦無不妥。被告上訴意旨以請求准予易科罰金或
    從輕量刑為由，指摘原判決量刑不當，核無理由，應予駁回。
據上論斷，應依刑事訴訟法第三百六十八條，判決如主文。
本案經檢察官張啟彬到庭執行職務。
中      華      民      國    九十二    年      九      月       十     日
                              臺灣高等法院刑事第十九庭
                                    審判長法  官  許  國  宏
                                          法  官  宋      祺
                                          法  官  洪  光  燦
右正本證明與原本無異。
不得上訴。
                                          書記官  陳  玉  嬋
中      華      民      國    九十二    年      九      月      十      日
附錄：本案論罪科刑法條全文
毒品危害防制條例第十條第二項
施用第二級毒品者，處三年以下有期徒刑。


司法院資訊處製作；財團法人民間司法改革基金會備份。
